【裁判字號】    99,交聲,219
【裁判日期】    990923
【裁判案由】    聲明異議
【裁判全文】
臺灣屏東地方法院交通事件裁定         99年度交聲字第219號
原處分機關  交通部公路總局高雄區監理所屏東監理站
異  議  人
即受處分人  甲○○
送達代收人  郭泊諭
上列受處分人因違反道路交通管理處罰條例事件，對於交通部公
路總局高雄區監理所屏東監理路於民國99年6 月11日所為之處分
（原處分案號：屏監違字第裁82-V00000000號），聲明異議，本
院裁定如下：
    主  文
異議駁回。
    理  由
一、原處分意旨略以：異議人即受處分人甲○○於民國99年5 月
    9 日12時45分許，駕駛車牌號碼190-GA號營業貨運曳引車，
    行經屏東縣鹽埔鄉○○路段時，因有汽車裝載貨車經地磅處
    所一公里內路段不服交通勤務員警指揮過磅之違規事實，為
    警攔停掣單舉發，嗣原處分機關即交通部公路總局高雄區監
    理所屏東監理站認異議人上開情形，違反道路交通管理處罰
    條例第29條之2 第4 項之規定，裁處罰鍰新臺幣（下同）10
    ,000元等語。
二、聲明異議意旨略以：伊當天裝料並超出車斗，且半拖車亦無
    將車斗加高，依客觀合理判斷，並無超載之虞。此外，舉發
    員警要求伊過磅地點係私人所經營之砂石場，並未對外營業
    。且員警也無提供檢定合格之移動式地磅，或具公正檢定之
    地磅等語。
三、按汽車裝載貨物行經設有地磅處所一公里內路段，未依標誌
    、標線、號誌指示或不服從交通勤務警察或依法令執行交通
    稽查任務人員之指揮過磅者，處汽車駕駛人10,000元罰鍰，
    並得強制其過磅，道路交通管理處罰條例第29條之2 第4 項
    定有明文。上開規定係於94年12月28日經總統公布，並於95
    年7 月1 日施行。按本項規定之立法目的，在於裝載貨物之
    汽車行經「設有地磅處一公里內路段」時，對不聽從指揮過
    磅或消極拒絕過磅之載重車輛，授與警察機關得予以裁罰並
    強制其過磅之權限，先予敘明之。經查，異議人99年5 月9
    日12時45分許，駕駛車牌號碼190-GA營業曳引砂石車，行經
    屏東縣鹽埔鄉○○路與堤防路路三叉路口時，因有明顯超載
    砂石之情，為警當場攔停，並經舉發員警指揮其至距舉發地
    點一公里以內，在屏東縣鹽埔鄉○○村○○路8 巷3 號之仕
    和砂石場內進行過磅，惟異議人拒絕過磅之情，業據舉發員
    警陳述甚詳，有舉發員警張豐強出具之執勤報告在卷可參（
    見本院卷第16至17頁）。參以且張豐強身為員警，執行公務
    本身倘有違法、不當將有受行政懲處責任之嚴格監督，且其
    與異議人間亦素不相識，並無仇隙，衡情自無虛構違規事實
    之必要，是其等上開陳述，應與事實相符，自可憑採。從而
    ，異議人有汽車裝載貨物經地磅處所一公里內路段不服從交
    通勤務警察指揮過磅之交通違規行為，應可認定。
四、然異議人辯稱：伊於舉發當天，依客觀情事，並無超載之虞
    云云。惟觀以卷附舉發時所拍攝異議人所駕駛營業貨運曳引
    車之照片（見本院卷第20頁），異議人所裝載之砂石顯有超
    越車斗之情，是本件舉發員警本於其維護交通秩序與安全之
    職責，在其目視異議人所駕駛之車輛有超載之嫌，遂予以攔
    停異議人所駕駛之車輛，並命其依其指揮至舉發地點一公里
    內之其執行交通稽查勤務尚未有何恣意之情，是異議人所辯
    ，顯與事實未符，本院自難憑採。
五、至異議人辯稱：伊為警強制過磅地點並無對外營業，且員警
    亦未提供檢定合格之地磅云云。惟本件原處分機關對其裁罰
    ，乃係異議人未依舉發員警之指揮過磅，並非裁處異議人有
    超載之交通違規行為，是異議人所指，容有誤會，併予敘明
    。
六、綜上所述，本件異議人確於前揭時、地，有汽車裝載貨物行
    經設有地磅處所一公里內路段，不服從交通勤務警察之指揮
    過磅之違規行為，原處分機關因而依道路交通管理處罰條例
    第29條之2 第4 項之規定，裁處異議人罰鍰10,000元，核無
    不當。本件聲明異議為無理由，應予駁回。
七、爰依道路交通管理處罰條例第87條第2 項、道路交通案件處
    理辦法第19條，裁定如主文。
中    華    民    國    99    年    9     月    23    日
                  交通法庭      法  官  羅森德
以上正本證明與原本無異。
如不服本裁定應於收受送達後5 日內向本院提出抗告書狀敘述抗
告之理由抗告於臺灣高等法院高雄分院。
中    華    民    國    99    年    9     月    23    日
                                書記官  盧姝伶

司法院資訊處製作；財團法人民間司法改革基金會備份。
